臺灣高雄地方法院刑事判決　　　　　　　　　　　　　九十年度簡上字第一九五號
　　上訴人即被告　乙○
右列上訴人因竊盜案件，不服本院鳳山簡易庭九十年度鳳簡字第七三○號中華民國九
十年十月八日第一審簡易判決（聲請簡易判決處刑案號：九十年度偵字第一七四四八
五號），提起上訴，本院判決如左：
    主  文
原判決撤銷。
乙○竊盜，科罰金仟元，如易服勞役，以佰元折算壹日，緩刑貳年。
    事  實
一、乙○犯有重鬱症合併精神症狀，平日偶而出現注意力不集中，精神渙散，對於外
    界事務之判斷能力，較普通人之平均程度，顯然減退，為精神耗弱之人，於民國
    九十年九月十六日上午十時四十五分許，在高雄市新興區○○○路十七號「Ａ＋
    一精品百貨公司」店內，意圖為自己不法之所有，竊取該店內陳列之潔面露、洗
    面乳、定型液、防曬乳、眼影、眉筆、金屬夾、髮夾各一個，絲巾二條（價值約
    新台幣【以下同】一千九百十六元），得手後以外套色裹後，未付帳走出收銀台
    時，為該店店員發覺，通知該店安全課長甲○○報警而查獲上情。
二、案經高雄市政府警察局新興分局報請台灣高雄地方法院檢察署檢察官偵查後聲請
    以簡易判決處刑。
    理  由
一、右揭犯罪事實，業據上訴人即被告乙○於警訊、偵訊及本院審理中坦承不諱，核
    與證人甲○○於警訊中證述之情節相符，並有被告所書寫之自白書、照片及贓物
    認領保管收據各一份附於警卷可稽，被告之自白與事實相符，自可採為認定事實
    之依據。本件事證明確，被告之犯行堪以認定。
二、核被告所為，係犯刑法第三百二十條第一項之竊盜罪。又被告於本院審理中辯稱
    伊患有精神疾病等語，嗣經本院依職權將被告送請財團法人台灣省私之高雄之家
    附設慈惠醫院鑑定被告為前開犯行時之精神狀態，認被告罹患重大精神疾病已達
    八年，因未完全康復及治療配合度不佳，致疾病時有復發，參考心理衡鑑之報告
    及其長期門診追蹤之病歷，被告其因疾病影響，認知功能已有受損，日常生活功
    能較差，行為當時之精神狀況，雖未達心神喪失之精神狀態，但已達精神耗弱之
    精神狀態，有該院九十年十二月十二日九十附慈精字第一八九四號函附被告之精
    神鑑定報告書一份附卷可參。準此，被告於行為當時精神處於精神耗弱程度之情
    形，應堪認定，依刑法第十九條第二項規定減輕其刑。
三、原審予以論罪科刑，固非無見，惟查，本件被告於行為時之精神狀態處於精神耗
    弱之程度，已如前述，原審未將被告送請鑑定，亦未審酌被告行為時之精神狀態
    ，且事後被告已與被害人「Ａ＋一精品百貨公司」達成民事和解，有高雄縣鳳山
    市調解委員會調解書一份在卷可按，原審未及審酌此一犯後態度，尚有違誤，上
    訴人即被告上訴意旨執以指摘為有理由，原判決既有上開違誤之處，自應由本院
    予以撤銷改判。審酌被告前無犯罪前科，素行良好，有台灣高等法院被告全國前
    案紀錄表及臺灣高雄地方法院檢察署刑案資料查註紀錄表各一件附卷可稽，所竊
    取之財物價值一千九百十六元，業據證人甲○○於警訊中陳明，事後已與被害人
    「Ａ＋一精品貨公司」達成民事和解，賠償被害人四千元，有高雄縣鳳山市調解
    委員會調解書一份在卷可按，犯後坦承犯行，態度良好等一切情狀，量處如主文
    第二項所示之刑，並諭知易服勞役之折算標準。末查，被告未曾受有期徒刑以上
    刑之宣告，有臺灣高等法院被告全國前案紀錄表及臺灣高雄地方法院檢察署刑案
    資料查註紀錄表各一件附卷可憑，素行良好，因短於思慮，致觸犯本案犯行，並
    已與被害人達成民事和解，已如前述，其受此次偵審程序及科刑判決後，當知所
    警惕而無再犯之虞，本院因認原審前開對其宣告之刑，以暫不執行為適當，爰併
    予宣告緩刑二年，以啟自新。
據上論斷，應依刑事訴訟法第四百五十五條之一第三項、第三百六十九條第一項前段
、第三百六十四條、第二百九十九條第一項前段，刑法第三百二十條第一項、第十九
條第二項、第四十二條第二項、第七十四條第一款，罰金罰鍰提高標準條例第一條前
段、第二條，判決如主文。
本案經檢察官朱秋菊到庭執行職務。
中      華      民      國      九十一      年    五    月    三十一    日
                                  臺灣高雄地方法院刑事庭
                                      審判長法  官    林俊寬
                                            法  官    黃宗揚
                                            法  官    涂裕洪
右正本證明與原本無異。
不得上訴。
                                            書記官    賴佳慧
中    華    民    國      九十一      年      六      月      三      日
